臺灣高雄地方法院刑事判決              100年度訴字第847號
公  訴  人  臺灣高雄地方法院檢察署檢察官
被      告  廖福生
被      告  黃安華
上列被告因妨害風化案件，經檢察官提起公訴（100 年度偵字第
13150 號），被告於準備程序為有罪之陳述，經本院合議庭裁定
由受命法官獨任依簡式審判程序審理，判決如下：
    主  文
廖福生共同犯圖利容留性交罪，累犯，處有期徒刑伍月，如易科
罰金，以新臺幣壹仟元折算壹日。
黃安華共同犯圖利容留性交罪，累犯，處有期徒刑肆月，如易科
罰金，以新臺幣壹仟元折算壹日。
    事  實
一、廖福生前因妨害風化案件，經本院以99年度訴字第616 號判
    決處有期徒刑4 月確定，於民國99年8 月25日易科罰金執行
    完畢；黃安華前因妨害自由等案件，經最高法院以95年度台
    上字第100 號判決處有期徒刑1 年6 月確定，於96年7 月31
    日執行完畢出監。
二、廖福生係址設高雄市○○區○○路一段172 號「大世界美容
    推拿坊」之負責人，黃安華則在該店擔任現場經理一職，2
    人共同基於意圖使成年女子與男子為性交行為而媒介並容留
    以營利之犯意聯絡，媒介並容留成年女子與前來上址消費之
    男客進行性交易，性交易代價係每次新臺幣（下同）2,300
    元，進行性交易之女子從中抽取1,500 元，店家可從中抽取
    800 元以營利。於100 年4 月20日21時許，適有男客蘇吉進
    前往消費，即由黃安華引領蘇吉進至該店1 樓6 號房間內等
    待，再由黃安華引領阮玉婷至蘇吉進所在房間，由阮玉婷在
    該房間內與蘇吉進從事性交易。嗣於同日21時10分許，為警
    至該店執行臨檢勤務，當場在該店1 樓6 號房間內查獲正進
    行性交易之蘇吉進與阮玉婷，並在該房間內扣得阮玉婷所有
    之保險套1 只。
二、案經高雄市政府警察局林園分局移請臺灣高雄地方法院檢察
    署檢察官偵查起訴。
    理  由
一、本案被告廖福生、黃安華所犯均係死刑、無期徒刑、最輕本
    刑為3 年以上有期徒刑以外之罪，2 人於本院準備程序中就
    被訴事實為有罪之陳述，經本院告知簡式審判程序之旨，並
    聽取公訴人、被告之意見後，認無不得或不宜改依簡式審判
    程序進行之情事，由本院依刑事訴訟法第273 條之1 第1 項
    規定，裁定進行簡式審判程序。又本案卷內之人證、物證、
    書證等證據，依刑事訴訟法第273 條之2 規定，不受同法第
    15 9條第1 項關於傳聞法則規定之限制，依法均有證據能力
    ，合先敘明。
二、上開犯罪事實，迭據被告廖福生於偵查及本院審理時（偵卷
    第80頁；本院卷一第3 頁，本院卷二第67頁背面至68頁、第
    79頁）、被告黃安華於警詢、偵查、本院審理時（偵卷第12
    至14頁、第60至61頁、第80至81頁；本院卷一第37頁背面至
    38頁，本院卷二第68頁、第79頁）坦承不諱，核與證人即進
    行性交易之女子阮玉婷於警詢、偵查時（偵卷第21至22頁、
    第78至79頁）及證人即男客蘇吉進於警詢、偵查證述之情節
    相符（偵卷第17至18頁、第77頁），且互核均相符合。員警
    並於查獲之房間內發現阮玉婷與蘇吉進使用過之保險套1 只
    ，且有高雄市政府警察局林園分局行政組臨檢紀錄表、高雄
    市政府警察局扣押筆錄暨扣押物品目錄表、被告黃安華所持
    用行動電話0000000000號申設人資料及自100 年4 月1 日起
    迄至同月20日止通聯紀錄各1 份及「大世界美容推拿坊」自
    100 年1 月1 日起迄至同年4 月20日止臨檢紀錄表8 紙、查
    獲現場照片7 張附卷可佐。（偵卷第23至26頁、第28至29頁
    ；本院卷二第39頁、第44至50頁、第57至64頁），足認被告
    廖福生、黃安華上開任意性之自白與事實相符，堪以採信。
    本案事證明確，被告廖福生、黃安華犯行洵堪認定。
三、論罪科刑： 
  （一）核被告廖福生、黃安華所為，均係犯刑法第231 條第1
        項前段之意圖使女子與他人為性交行為，而容留以營利
        罪。又其媒介之低度行為應為容留之高度行為所吸收，
        僅論以意圖使女子與他人為性交行為，而容留以營利罪
        。又刑法第231 條第1 項所謂「媒介以營利」，揆其文
        意，應係以營利為目的而為媒介之行為，是舉凡以營利
        為目的，為使男女與人性交或猥褻而居中媒介者，即成
        立該罪，至是否果已得利，核與該罪之成立與否無涉。
        查本件被告黃安華媒介之女子阮玉婷與男客蘇吉進雖尚
        未完成性交易，即為警臨檢查獲，致蘇吉進未給付約定
        之性交易代價，惟被告黃安華媒介之目的亦在牟利，既
        經證人阮玉婷、蘇吉進證述明確，自仍無從以尚未收取
        性交易代價為由，解免被告2 人之罪責，併此敘明。被
        告2 人就上開犯行有犯意聯絡、行為分擔，為共同正犯
        。
  （二）又被告廖福生、黃安華前有如事實欄一所示之科刑及執
        行情形，有臺灣高等法院被告前案紀錄表各1 份附卷足
        憑，2 人於刑之執行完畢後5 年內，故意再犯本件有期
        徒刑之罪，均為累犯，俱應依刑法第47條第1 項加重其
        刑。
  （三）爰審酌被告2 人為貪圖不法利益，共同媒介成年女子與
        男客從事性交行為，敗壞社會善良風氣，然念及被告廖
        福生、黃安華犯後均坦承犯行，已知悔悟，態度良好，
        兼衡渠等參與犯罪情節輕重、生活狀況、素行、犯罪之
        手段、智識程度及被告廖福生現罹患口腔癌、家中尚有
        4 歲幼子，有被告廖福生之阮綜合醫療社團法人阮綜合
        醫院診斷證明書5 紙、癌症放射線治療單1 紙、全戶戶
        籍資料查詢結果2 紙在卷可查（偵卷第86至89頁；本院
        卷一第40至41頁、本院卷二第39頁）等一切情狀，分別
        量處如主文所示之刑，並均諭知易科罰金之折算標準，
        以資懲儆。至檢察官就被告廖福生、黃安華均求予量處
        有期徒刑6 月，尚嫌過重，附此敘明。
  （四）至扣案之保險套1 只，係證人即進行性交易之女子阮玉
        婷所有、供其與來店客人從事性交行為所用之物，業經
        證人阮玉婷於警詢、偵查時證述在卷（偵卷第21、79頁
        ）；又查無證據足資證明該保險套屬被告廖福生或黃安
        華所有，且證人阮玉婷無法與被告廖福生、黃安華成立
        共犯關係，上開物品亦非違禁物，爰不另為沒收之宣告
        ，併此敘明。
據上論斷，應依刑事訴訟法第273 條之1 第1 項、第299 條第1
項前段，刑法第28條、第231 條第1 項前段、第41條第1 項前段
、第47條第1 項，刑法施行法第1 條之1 ，判決如主文。
本案經檢察官李宜穎到庭執行職務。
中    華    民    國   100    年    8     月    30    日
                  刑事第七庭  法  官

（得上訴）

附錄本案論罪科刑法條：                  
中華民國刑法第231條第1 項
（圖利使人為性交或猥褻罪）
意圖使男女與他人為性交或猥褻之行為，而引誘、容留或媒介以
營利者，處5 年以下有期徒刑，得併科10萬元以下罰金。以詐術
犯之者，亦同。